! Divvun & Giellatekno - open source grammars for Sámi and other languages
! Copyright © 2000-2010 The University of Tromsø & the Norwegian Sámi Parliament
! http://giellatekno.uit.no & http://divvun.no
!
! This program is free software; you can redistribute and/or modify
! this file under the terms of the GNU General Public License as published by
! the Free Software Foundation, either version 3 of the License, or
! (at your option) any later version. The GNU General Public License
! is found at http://www.gnu.org/licenses/gpl.html. It is
! also available in the file $GTHOME/LICENSE.txt.
!
! Other licensing options are available upon request, please contact
! giellatekno@hum.uit.no or divvun@samediggi.no

LEXICON Pronoun 

Personal ;

! Personal pronouns
! =================

LEXICON Personal
mån:m  pers ;
dån:d  pers ;
sån:s  pers ;

LEXICON pers
+Pron+Pers+Sg+Nom:ån      K ;
+Pron+Pers+Sg+Nom:ånnå    K ;
+Pron+Pers+Sg+Acc:uv      K ;
+Pron+Pers+Sg+Gen:uv      K ;
+Pron+Pers+Sg+Ill:unje    K ;
+Pron+Pers+Sg+Ill:unji    K ; ! http://www.lokalhistoriewiki.no/index.php/Pitesamisk_grammatikk
+Pron+Pers+Sg+Ine:uvne    K ;
+Pron+Pers+Sg+Ela:uvvste  K ; 
+Pron+Pers+Sg+Ela:uvsste  K ; ! http://www.lokalhistoriewiki.no/index.php/Pitesamisk_grammatikk
+Pron+Pers+Sg+Com:ujna    K ;

+Pron+Pers+Du+Nom:åj      K ;
+Pron+Pers+Du+Nom:åjå     K ;
+Pron+Pers+Du+Nom:ååj     K ; ! http://www.lokalhistoriewiki.no/index.php/Pitesamisk_grammatikk
+Pron+Pers+Du+Acc:unuov   K ;
+Pron+Pers+Du+Gen:unuo    K ;
+Pron+Pers+Du+Ill:unnuj   K ;
+Pron+Pers+Du+Ine:unuon   K ;
+Pron+Pers+Du+Ela:unuost  K ;
+Pron+Pers+Du+Com:unujn   K ;

+Pron+Pers+Pl+Nom:ij      K ;
+Pron+Pers+Pl+Nom:ija     K ;
+Pron+Pers+Pl+Acc:ijáv    K ;
+Pron+Pers+Pl+Gen:ijá     K ;
+Pron+Pers+Pl+Ill:ijjaj   K ;
+Pron+Pers+Pl+Ine:iján    K ;
+Pron+Pers+Pl+Ela:ijást   K ;
+Pron+Pers+Pl+Com:ijájn   K ;

+Pron+Pers+Ess+Sg:ånnan # ; ! http://www.lokalhistoriewiki.no/index.php/Pitesamisk_grammatikk
+Pron+Pers+Ess+Du:unnuon # ; ! http://www.lokalhistoriewiki.no/index.php/Pitesamisk_grammatikk


!LEXICON Demonstrative
!# ;

!LEXICON Reflexive
!# ;
